# 请教陈版：金融负债、权益工具问题

提问人：hiyoamy 时间：2021-09-13 15:33:00
陈版好：
乙公司是甲公司的全资子公司，甲公司拟引进新的股东丙公司对乙公司增资，增资后甲公司股比70%，丙公司股比30%，甲公司可控制乙公司。乙公司对增资协议提出以下要求：
1 、关于分红条款：“乙当年税后利润在弥补以前年度亏损和提取法定公积金后，剩余利润分配比例不得低于60%”。
2 、建议在章程或增资扩股协议中增加退出机制：
出现以下情况时，丙公司可以要求原股东甲公司按照市场公允价值回购所持股权，如原股东不回购，丙公司有权向第三方转让股权：
（ 1 ）乙公司连续 3 年未按本协议向股东分配利润、而这 3 年连续盈利，并且符合规定的利润分配条件的；
（ 2 ）若乙公司连续 3 年处于亏损状态；
问题：现审计提出如同意乙公司以上条款，可能意味乙公司收到丙公司的增资款，不能视为权益工具，应作为金融负债。这种说法合理吗？
我觉得就算未来甲公司要回购股权，回购股权的金额也是不确定的，不应该作为金融负债。

回答人：chenyiwei
由于对乙公司而言，要求“有利润就必须分配”，不得递延分配，因此在乙公司层面应将丙公司出资款确认为金融负债。
在甲公司合并报表层面，由于存在回购义务，且回购义务的触发事项是否发生并非甲或乙可以单方面控制，故在合并报表层面应将回购义务相关的金融负债予以确认。
虽然金额是不确定的，但存在支付款项的现时义务，因此在乙公司和甲公司合并报表层面均确认金融负债。